# 求助陈版主，有关合同负责的确认原则

提问人：芒果 爱 学 习 时间：2023-02-09 14:47:05
陈版主您好，
我司于 1 月份收到一笔资金 2 万块，业务人员说是预收的货款，但是相关订单以及合同尚未签订，像这种没有合同订单支撑的预收款，是否有足够的证据可以支撑入合同负债，还是记到其他应付款里面，盼复，谢谢

回答人：chenyiwei
建议与业务人员沟通，结合与该客户的交易惯例、收取款项的具体背景等，考虑是否已有符合新收入准则第五条规定的“合同”成立。
如果无法确定判断的，则暂计入其他应付款，到签订书面合同后再转入合同负债。